臺灣士林地方法院小額民事判決
111年度士小字第700號
原      告  富邦產物保險股份有限公司

法定代理人  賴榮崇
訴訟代理人  許晏庭
被      告  林雯莉
訴訟代理人  匡立堯
上列當事人間請求侵權行為損害賠償事件，本院於民國111年4月
21日言詞辯論終結，判決如下：
    主  文
原告之訴駁回。
訴訟費用新臺幣壹仟元由原告負擔。
    事實及理由要領
一、原告起訴主張：被告於民國109年11月12日，駕駛車牌號碼0
    00-0000號自用小客車（下稱A車），於臺北市○○區○○○路0段
    00號地下三層，因倒車不當，撞損原告所承保之訴外人和運
    租車股份有限公司所有、由訴外人涂書豪駕駛之車牌號碼00
    0-0000號自用小客車（下稱B車），原告因本件交通事故已
    給付被保險人新臺幣（下同）14,681元。爰依民法第184條
    第1項前段、第191條之2、第196條侵權行為損害賠償請求權
    、保險法第53條第1項保險代位請求權，請求被告賠償損害
    。並聲明：被告應給付原告14,681元，及自起訴狀繕本送達
    翌日起至清償日止，按週年利率5％計算之利息。
二、被告答辯略以：被告不知道有本件事故之發生，向警局詢問
    ，警局也表示本件事故僅有登記，沒有留存任何影像資料，
    原告應證明本件事故確實為被告之過失所致等語，並聲明：
    請求駁回原告之訴。
三、法院得心證之理由：
　㈠按因故意或過失，不法侵害他人之權利者，負損害賠償責任
    民法第184條第1項前段定有明文；次按當事人主張有利於己
    之事實者，就其事實有舉證之責任，民事訴訟法第277條前
    段亦有明定。侵權行為所發生之損害賠償請求權，應具備加
    害行為、侵害權利、行為不法、致生損害、相當因果關係、
    行為人具責任能力及行為人有故意或過失等成立要件，若任
    一要件有所欠缺，即無侵權行為責任之可言，且原告應就上
    開要件負舉證責任。原告主張被告於上開時、地，駕駛A車
    因倒車不當而撞損B車，原告因本件交通事故已給付被保險
    人14,681元等情，固提出行車執照、道路交通事故當事人登
    記聯單、汽車險理賠申請書、估價單、照片、統一發票等件
    為證，然上開證據僅能證明B車曾受損之事實，被告既否認
    其於上開時、地撞損B車，自應由原告就此有利於己之事實
    負舉證責任。
　㈡經本院依職權向臺北市政府警察局調閱本件事故相關資料，
    因本件事故發生地，非屬於道路範圍，故警方僅予以登記，
    並無現場照片、影像、當事人詢問紀錄等資料，而原告亦無
    法提出任何監視器或行車紀錄器影像為證，亦未再提出其他
    證據以實其說，實難認定被告有何侵權行為之舉，故原告主
    張被告應負侵權行為損害賠償責任云云舉證不足，難認可採
    。
四、從而，原告依保險代位及民法侵權行為法律關係，請求被告
    給付14,681元，及自起訴狀繕本送達翌日起至清償日止，按
    週年利率5％計算之利息，為無理由，應予駁回。
五、訴訟費用負擔之依據：民事訴訟法第78條。依職權確定訴訟
    費用額為1,000元（第一審裁判費），由原告負擔。
中　　華　　民　　國　 111　　年　　5 　　月　　 5　　日
              　　士林簡易庭法  官  陳紹瑜
以上正本係照原本作成。
如不服本判決，應於送達後20日內，向本院提出上訴狀並應記載
上訴理由，表明關於原判決所違背之法令及其具體內容與依訴訟
資料可認為原判決有違背法令之具體事實，如於本判決宣示後送
達前提起上訴者，應於判決送達後20日內補提上訴理由書（須附
繕本）。
中　　華　　民　　國　 111　　年　　5 　　月　　 5　　日
　                          書記官  麥毅婷